# 外币作为记账本位币，折算为人民币问题

提问人：liyang9965 时间：2014-12-30 10:27:19
如果企业有境外的子公司，且该子公司以外币作为记账本位币（比如：美元）， 年末要折成人民币时，请问 资产负债表中发生额和余额各按什么汇率什么折算？是都按年末汇率还是都按平均汇率，我觉得年末应该按年末汇率，发生额按平均汇率，但是这样折算出现的差额怎么办？ 谢谢

回答人：chenyiwei
资产和负债的期初、期末余额分别按照期初、期末时点的即期汇率折算，本期增加、减少发生额按本期加权平均汇率折算，由此造成的衔接差额在本期发生额中增设一列“汇率调整影响”予以平衡。